---
title: "گزارش پروژه قابلیت اعتماد"
author: 'امیرمحمد عبداله پور'
format:
  html:
    dir: 'rtl'
mainfont: "Vazirmatn"
---

## بررسی زمان بازگشت به سیگار

### تحلیل کاپلان-میلر

```{r}


library(asaur)

library(survival)

library(survminer)

library(tidyr)

```

اول از همه کتابخانه های موردنیاز را نصب میکنیم.

1.  اولین کتابخانه ای است که داده ها را از آن گرفتم
2.  کتابخانه ای برای قابلیت اعتماد در R
3.  کتابخانه ای دیگر مربوط به قابلیت اعتماد به دلیل اینکه از ggplot تبعیت می کنید نمودار های بهتری را رسم میکند
4.  کتابخانه tidyr برای عملیات هایی که روی داده انجام میشه

```{r}

df <- pharmacoSmoking
head(df)
colnames(df) # ستون های دیتافریم
```

## بررسی ستون های دیتافریم

بعد دیتا را وارد می کنیم. این دیتا راجب بازگشت افراد سیگاری در حال ترک به سیگار است که به صورت رندوم از دو روش ترک استفاده شده است که در **ستون** **grp** نمایش داده می شود.

**ستون ttr :** نشان دهنده زمان هر فرد در این آزمایش است به صورت هفتگی محاسبه شده است

**ستون relapse :** نشان دهنده این است که فرد آیا به سیگار بازگشته است یا سانسور شده است که ۱ نشان دهنده بازگشت به سیگار (failure) است و ۰ نشان دهنده دیتای سانسور شده از راست است.

ستون age: سن هر فرد

ستون gender: جنسیت هر فرد

ستون race: نژاد هر فرد

ستون employment: وضعیت اشتغال هر فرد

ستون yearsSmoking: سالهای مصرف سیگار هر فرد

ستون levelSmoking: میزان مصرف سیگار هر فرد که در دو وضعیت heavy و light هست اشخاصی که مصرف زیادی دارند و اشخاصی که مصرف کمی و سبکی دارند.

ستون ageGroup2: ستونی است که سن اشخاص را به دو گروه تقسیم کرده است یک گروه بالای ۵۰ سال و گروه دوم ۲۱ تا ۴۹ را بررسی میکند

ستون ageGroup4: سن اشخاص را به ۴ قسمت تقسیم می کند ۲۱ تا ۳۴ سال، ۳۵ تا ۴۹ سال، ۵۰ تا ۶۴ سال و ۶۵ سال به بالا.

ستون priorAttempts: نشان دهنده این است که هر شخص چند بار تلاش برای ترک کرده است

ستون longestNoSmoke: بیشترین میزانی که هر فرد بدون مصرف سیگار گذرانده است به صورت هفتگی

## بررسی توزیع هر ستون:

```{r}

hist(df$ttr)
hist(subset(df$ttr, df$relapse == 1))
hist(subset(df$ttr, df$relapse == 0 ) , xlim = c(0,200) )

```

## مدل اول کاپلان -میلر:

این مدل بدون در نظر گرفتن بقیه متغیرها انجام شده که یک مدل baseline خوبی برای شروع باشه.

```{r}
km_1 <- survfit(Surv(ttr, relapse) ~ 1 ,
                data = df,
                type = 'kaplan-meier')
print(km_1)
```
